臺灣板橋地方法院刑事判決　　　　　　　95年度易字第2613號
公　訴　人　臺灣板橋地方法院檢察署檢察官
被　　　告　甲○○
上列被告因毒品危害防制條例案件，經檢察官提起公訴（95年度
偵字第25534 號），本院判決如下：
    主  文
甲○○無罪。
    理  由
一、公訴意旨略以：被告甲○○明知K 他命為毒品危害防制條例
    第2 條第2 項第3 款規定之第三級毒品，依法不得轉讓，竟
    基於轉讓第三級毒品K 他命（以下簡稱K 他命）之犯意，於
    民國95年8 月27日2 、3 時許，在臺北縣永和市○ 段120 號
    地下1 樓之「TEMPO DISCO PUB 」內，將K 他命0.5 公克轉
    讓予乙○○施用，因認被告涉犯毒品危害防制條例第8 條第
    3 項之轉讓第三級毒品罪嫌云云。
二、按犯罪事實應依證據認定之，無證據不得認定犯罪事實；不
    能證明被告犯罪者，應諭知無罪之判決，刑事訴訟法第154
    條第2 項及第301 條第1 項，分別定有明文。次按認定不利
    於被告之事實，須依積極證據，苟積極證據不足為不利於被
    告事實之認定時，即應為有利於被告之認定，更不必有何有
    力之證據；又犯罪事實之認定，應憑真實之證據，倘證據是
    否真實尚欠明確，自難以擬制推測之方式，為其判斷之基礎
    ；刑事訴訟法上證明之資料，無論為直接或間接證據，均須
    達於通常一般之人均不致有所懷疑，而得確信其為真實之程
    度，始得據為有罪之認定，若其關於被告是否犯罪之證明未
    能達此程度，而有合理懷疑之存在，致使無從形成有罪之確
    信，根據「罪證有疑，利於被告」之證據法則，即不得遽為
    不利被告之認定，最高法院30年上字第816 號、53年臺上字
    第656 號、76年臺上字第4986號判例可資參照。
三、公訴人認被告涉有上開罪嫌，無非以證人乙○○於警詢及檢
    察官偵查中之證述，及被告於警詢中及檢察官偵查中供述其
    與證人乙○○並無仇怨等情之事實，為其主要論據。惟訊據
    被告堅詞否認有何轉讓第三級毒品犯行，辯稱：其於95年8
    月26日晚間至同年月27日凌晨雖有與證人乙○○一起在前開
    「TEMPO DISCO PUB 」跳舞，然並未轉讓第三級毒品K 他命
    予證人乙○○等語。
四、經查：
（一）被告自警詢以迄本院審理中始終否認轉讓第三級毒品K 他
      命犯行。而公訴人雖援引證人乙○○之證詞，以證明被告
      確實有於上揭時地轉讓K 他命予證人乙○○。惟細究證人
      乙○○於警詢、檢察官偵訊及本院審理中之證述，證人乙
      ○○於警詢中係稱：於95年8 月27日凌晨2 、3 時許，在
      「TEMPO DISCO PUB 」吸食K 他命，朋友綽號「小年」之
      男子，免費提供給其施用，「小年」即為被告甲○○等語
      。於檢察官偵訊中復稱：於95年8 月27日凌晨2 、3 時許
      ，在「TEMPO DISCO PUB 」收受被告給予之K 他命，因為
      其等是朋友，其跟被告要，被告無償給其的，約給其0.5
      公克，本次是被告第1 次給其K 他命等語。於本院審理中
      則先稱：K 他命是以前的朋友給的，是在舞廳不認識的人
      給的，其沒有跟被告要過或買過K 他命等語。後稱：95年
      8 月27日在「TEMPO DISCO PUB 」那次其有拿到摻在香菸
      裡的K 他命，其沒有用，但是有拿到煙，煙是綽號「小桃
      」的游朝政給其的等語。從而證人乙○○於警詢及檢察官
      偵訊中雖證稱被告轉讓K 他命予其，惟於本院審理中業已
      改口稱被告並未轉讓K 他命予其。則證人乙○○前後證述
      顯屬不同，且互相歧異，非無瑕疵，其證詞之憑信性已有
      可疑。
（二）次按證人所作先後不同之證言，何者為可採，事實審法院
      本得參酌其他相關證據為自由之判斷，苟無違經驗法則，
      即難指為違法，最高法院72年台上字第3976號判例意旨可
      資參照。經查：證人乙○○於警詢及檢察官偵訊中之陳述
      內容，前後尚屬一致，均陳明被告於95年8 月27日凌晨2
      、3 時許，在上揭「TEMPO DISCO PUB 」交付K 他命予其
      。其於本院審理中雖翻異前詞，改稱被告並未交付K 他命
      予其云云。然經檢察官於交互詰問中詰問何以在警詢及檢
      察官偵訊中均陳述被告轉讓K 他命，證人乙○○則稱：其
      在檢察官那有陳述說那東西不是被告給的，其不知道檢察
      官有沒有記明筆錄云云。惟經本院審理中當庭勘驗證人乙
      ○○檢察官偵訊中之光碟，勘驗結果為檢察官先偵訊乙○
      ○，之後再請被告入庭偵訊，證人乙○○坐在偵查庭後之
      位置，檢察官係一問一答方式，證人乙○○及被告均自由
      陳述，並無乙○○向檢察官表示並非被告轉讓K 他命。證
      人乙○○旋即改稱：其是事後才向檢察官說的云云。其於
      本院審理中之證述已與事實不符。參以證人乙○○於本院
      審理中所稱其與被告認識後，只去過舞廳1 次，就是去「
      TEMPO DISCO PUB 」那次，核與被告所述認識證人乙○○
      後，總共去舞廳6 、7 次等情顯然不同。益徵證人乙○○
      於審理中所述是否與事實相符，實有疑問。況本件證人乙
      ○○乃因遭綽號「小桃」之游朝政舉發，始遭警方約談，
      證人乙○○於本院審理中亦自承其於警詢中即已知悉係遭
      游朝政栽贓，且旋改稱95年8 月27日在「TEMPO DISCO
      PUB 」那次其有拿到摻在香菸裡的K 他命，其沒有用，但
      是有拿到煙，煙是游朝政給其的云云。則證人乙○○於警
      詢中既已知悉游朝政陷害其，卻向警方指稱K 他命係被告
      提供，經本院質疑當初已知遭游朝政陷害，卻又指證另一
      人，則稱當時很緊張跟警察講錯話，經本院質疑何以相隔
      一段時間之檢察官偵訊中猶指稱係被告給其K 他命，仍稱
      其說錯話，惟經檢察官偵訊光碟，經本院勘驗結果，證人
      乙○○於檢察官偵訊中神色自若，並無任何緊張情事。顯
      與證人乙○○所述情節不同。由以上情節勾稽可知，證人
      乙○○於本院審理中前後所述矛盾且與被告所述不一致，
      而其於警詢、檢察官偵訊中所述則屬一致，亦無明顯矛盾
      之處，應較為可採。
（三）惟縱認證人乙○○於警詢及檢察官偵訊中所述被告確實有
      交付其某物品為可採，而證人乙○○稱該物為K 他命，惟
      警方並未查獲證人乙○○，並扣得前開物品，亦未經任何
      檢驗程序，被告所交付之物究屬K 他命、其他毒品、非毒
      品之管制藥品，或其他成分，均無從得知，尚無從僅憑證
      人乙○○之證述，即可遽認被告交付之物為K 他命。參以
      證人乙○○於本院審理中係稱其並未吸食，則證人乙○○
      何以能夠知悉並確信該物品即為K 他命？又縱使認為證人
      乙○○於本院審理中前開證述不可採，而應以其於警詢所
      述其有吸食等情為可採，惟證人乙○○於吸食後，亦未經
      驗尿程序，其所吸食者，究屬K 他命、其他毒品、管制藥
      品，或其他成分，仍無從得知。本件尚存在被告所交付之
      物，為非毒品之可能性，尚無從遽認被告所轉讓者即為第
      三級毒品。
    綜上所述，公訴人所舉之證據尚不能使本院獲得被告有罪之
    確信。此外復查無其他積極證據足認被告有何轉讓第三級毒
    品犯行。本件既不能證明被告犯罪，自應為無罪之諭知。
據上論斷，應依刑事訴訟法第301條第1項，判決如主文。
本案經檢察官曾文鐘到庭執行職務。
中　　華　　民　　國　　96　　年　　4 　　月　　24　　日
                  刑事第十一庭  審判長法  官  侯志融
                                      法  官  楊博欽
                                      法  官  張宏節
此正本與原本無異。
如不服本判決應於送達後10日內向本院提出上訴狀
                                      書記官  李崇文
中　　華　　民　　國　　96　　年　　4 　　月　　24　　日
